# 请教陈版关于债务重组和借款利息是否资本化问题

提问人：微勃 时间：2017-02-15 23:12:42
实务中遇到以下情形：A，B，C公司为关联方企业，其中C公司为房地产公司，项目在建。D公司为一金融机构。 B公司对A公司欠款10 亿元，D公司与债权公司A签订债权转让协议，约定D公司以 10 亿元的对价购买了A公司的债权。协议中同时约定了B公司为主债务人，C公司为承担连带责任的共同债务人。 之后的处理中，由C公司承担了应支付给D公司的全部利息，并做了资本化处理，D公司开具的发票为资金占用费发票。由主债务人B公司偿还D公司 10 亿元本金。 首先，交易的实质是C公司为项目向D公司借款，D公司并无直接放贷的资质，因此采取了此种处理方法。 其次，C公司的资金并未直接来源于D公司，而是由A公司拨付资金。 问题在于， 1 、企业无法提供实质证据证明C公司来源于A公司的拨付资金系D公司的债权购买价款。但C公司账面对A公司的其他应付款大于 10 亿元。由C公司承担了所有利息是否合理？ 2 、C公司没有执行专款专用等相关管理办法，利息费用资本化是否正确？ 3 、如果不合理，正确的处理方法是什么？

回答人：chenyiwei
C公司为承担连带责任的共同债务人，且从你的描述来看，C并未收到款项，但为何C要承担利息？因为交易环节较多，难以核实资金流在个环节之间的对应关系，倾向于C对这部分利息不做资本化处理。

提问人：微勃 时间：2017-02-16 09:20:16
谢陈版，我对问题的描述不够清楚。 A公司为BC公司的母公司，D公司购买债权的 10 亿元直接支付给了A公司，C公司的项目建设资金部分来源于A公司，无法证明来自A公司的拨款系这 10 亿元，就是说无法证明C公司为这 10 亿元的实际使用人。可否从共同债务承担人这个角度解释C公司承担了所有利息？

回答人：chenyiwei
不恰当，不建议将这部分利息在C的报表层面和A的合并报表层面予以资本化。